# 南山铝业会计差错更正

提问人：33shan 时间：2016-04-06 23:10:41
南山铝业 2013 年通过高新技术企业复审，资格有效期为三年，企业所得税优惠期为 2012 年 1 月 1 日至 2014 年 12 月 31 日。南山铝业2015 年 3 月 28 日公告 2014 年度财务报表。截止 2014 年度财务报表公告日，南山铝业未取得 2015 年度高新技术企业资格认定，公司按25%的所得税税率确认递延所得税资产 2016 年 3 月 31 日，南山铝业取得高新技术企业资格证书，资格有效期为三年，企业所得税优惠期为 2015 年 1 月 1 日至 2017 年 12 月 31 日。由于公司已取得 2015 年高新技术企业资格认定， 2015 年度企业所得税税率为15%，南山铝业公司追溯调整了 2014 年度财务报表。 版主公司该事项是否为会计差错更正 会计估计，是指公司对其结果不确定的交易或事项以最近可利用的信息为基础所作的判断。 前期差错，是指由于没有运用或错误运用前期财务报告批准报出时能够取得或预期能够取得的可靠信息，而对前期财务报表造成省略或错报。 本人认为该事项为会计估计变更而已

回答人：chenyiwei
就你说的情况看，作为会计估计变更的可能性应当更大。但在不掌握具体背景信息的情况下，不能下最终结论。